臺灣新北地方法院板橋簡易庭小額民事判決
　　　　　　　　　　　　　　　　　 110年度板小字第2566號
原　　　告　富邦產物保險股份有限公司

法定代理人　羅建明　
訴訟代理人　黃律皓　
　　　　　　許晏庭　
被　　　告　楊晏銓　
上列當事人間請求侵權行為損害賠償事件，於民國110年9月8日
言詞辯論終結，本院判決如下：
    主  文
被告應給付原告新臺幣參萬玖仟肆佰捌拾伍元，及自民國一百一
十年五月五日起至清償日止，按年息百分之五計算之利息。
訴訟費用新臺幣壹仟元由被告負擔。
本判決得假執行。
    事實及理由
一、原告主張：緣被告於民國108年10月8日駕駛車號735-KCW號
    車，行經新北市板橋區大觀路一段28巷口處，因未行至交岔
    路口中心處搶先左轉之過失，致碰撞由原告承保訴外人黃子
    純所有並駕駛之車牌號碼000-0000號自用小客車(下稱系爭
    車輛)，致系爭車輛受損，案經新北市政府警察局板橋分局
    處理在案。系爭車輛經送廠維修，維修費用為新臺幣(下同)
    39,485元（工資39,485元），業經原告按保險契約理賠完竣
    ，並依保險法第53條第1項規定，取得代位行使被保險人對
    於第三人之請求權。為此，爰依侵權行為及保險法第53條第
    1項規定訴請被告給付原告39,485元，及自起訴狀繕本送達
    翌日起至清償日止，按年息百分之5計付遲延利息。
二、被告則以：被告騎車綠燈左轉造成車禍，警方判定說是被告
    過失，當時醫生判定腦震盪回家觀察，本想回醫院看診，可
    是被告沒錢看醫生，直至109年9月收到原告損害賠償單，被
    告不知道甚麼第三類險。108年10月車禍時，被告就想自殺
    ，因為被告是中低收入戶，前因被朋友害當人頭，還有被詐
    欺。這兩件案件總共被判8月易科罰金。被告申請中低收入
    戶，108年3月審核，那時待業中未有收入又被罰幾十萬，被
    告沒有錢，有時做臨時工，小孩學也是借錢來的。車禍那時
    至109年度身心躁鬱症，至台北農民總醫院桃園分院看精神
    科。調解時，原告要求被告給付3萬元，但是被告沒錢，如
    果有錢一定賠給原告。被告願意賠償，但是目前生活貧苦無
    法理賠。被告對肇事責任沒有意見，但被告是弱勢團體無法
    償還等語等語置辯，並聲明：請求駁回原告之訴。
三、原告主張之上開事實，業據其提出道路交通事故當事人登記
    聯單、臺灣新北地方檢察署109年度調偵字第2064號不起訴
    處分書、行照駕照、理賠申請書、估價單、車損照片、發票
    等件影本為證，並經本院依職權向新北市政府警察局板橋分
    局調閱系爭肇事資料查明無訛，附卷可稽。被告雖以現無力
    清償等語置辯，惟按有無資力償還，乃係執行問題，不得據
    為不負履行義務之抗辯（最高法院19年上字第1733號判例意
    旨參照），是被告所憑採，堪認原告之主張為真實。
四、按因故意或過失，不法侵害他人之權利者，負損害賠償責任
    。汽車、機車或其他非依軌道行駛之動力車輛，在使用中加
    損害於他人者，駕駛人應賠償因此所生之損害。被保險人因
    保險人應負保險責任之損失發生，而對於第三人有損失賠償
    請求權者，保險人得於給付賠償金額後，代位行使被保險人
    對於第三人之請求權。但其所請求之數額，以不逾賠償金額
    為限。前項第三人為被保險人之家屬或受僱人時，保險人無
    代位請求權。但損失係由其故意所致者，不在此限。民法第
    184條第1項前段、第191條之2前段及保險法第53條分別定有
    明文。本件被告就系爭車損有過失等情為真實，已如前述，
    則原告依上開侵權行為之規定，請求被告負損害賠償責任，
    洵屬正當。經查，依系爭車輛維修清單上所載之維修項目，
    核與該車所受損部位相符，堪認上開修復項目所須之費用共
    計39,485元（工資39,485元），均屬必要修復費用無誤，有
    估價單及發票附卷可參，即屬有據，應予准許。
五、從而，原告依侵權行為及保險契約之法律關係，請求被告給
    付39,485元，及自起訴狀繕本送達翌日即110年5月5日起至
    清償日止，按年息百分之5計算之利息，為有理由，應予准
    許。
六、本件係適用小額訴訟程序所為被告敗訴之判決，爰依職權宣
    告假執行。另本件訴訟費用為1,000元，併依職權確定由敗
    訴之被告負擔。
七、結論：原告之訴為有理由，依民事訴訟法第436條之23、第4
    36條第2項、第78條、第436條之19第1項、第436條之20，判
    決如主文。
中    華    民    國   110    年    9     月    29    日
                  臺灣新北地方法院板橋簡易庭
                      法  官  呂安樂
以上正本係照原本作成。
如不服本判決，應於送達後20日內，向本院提出上訴狀，並表明
上訴理由（上訴理由應表明一、原判決所違背之法令及具體內容
。二、依訴訟資料可認為原判決有違背法令之具體事實。），如
於本判決宣示後送達前提起上訴者，應於判決送達後20日內補提
上訴理由書（須附繕本），如未於上訴後20日內補提合法上訴理
由書，法院得逕以裁定駁回上訴。如委任律師提起上訴者，應一
併繳納上訴審裁判費。
中    華    民    國   110    年    9     月    29    日
                      書記官  陳佩瑩